臺灣嘉義地方法院民事判決
111年度朴小字第125號
原      告  富邦產物保險股份有限公司

法定代理人  賴榮崇  
訴訟代理人  魏至平  
被      告  翁淑媛  


訴訟代理人  謝宗翰  
上列當事人間請求侵權行為損害賠償(交通)事件，本院於民國11
1年8月3日言詞辯論終結，判決如下：
    主  文
原告之訴駁回。
訴訟費用由原告負擔。
    事實及理由
一、原告主張：被告於109年7月4日9時30分許，駕駛車牌號碼00
    00-00號自用小客車(下稱被告車輛)，行經嘉義縣義竹鄉台1
    9線98.8公里處，因倒車不慎，致碰撞由原告所承保訴外人
    余俊龍所駕駛之BCW-7036號自用小客車（下稱系爭車輛），
    致系爭車輛受損，系爭車輛尚在車體損失險保險期間，經被
    保險人黃秋梅向原告辦理出險，經原告賠付必要費用合計26
    ,759元（工資24,529元、零件2,230元）。爰依民法第191條
    之2、第196條與保險法第53條之規定，提起本件訴訟等語。
    並聲明：被告應給付原告26,759元，及自起訴狀繕本送達翌
    日起至清償日止，按年息百分之5計算之利息。
二、被告則以：系爭車輛受損範圍並非被告所造成，系爭車輛受
    損痕跡係黃色痕跡，而被告車輛係銀色的，而被告車輛右側
    車損係2016年11月份就有的，也與本案無關。另外二邊車輛
    受損的高度相對位置也有落差，並聲明：駁回原告之訴。　
三、得心證之理由：　　
    按，民事訴訟法第277條前段規定，當事人主張有利於己之
    事實者，就其事實有舉證之責任。原告主張之上開事實，雖
    據其提出被告不爭執真正之道路交通事故當事人登記聯單、
    行照、理賠申請書、估價單、系爭車輛受損照片、統一發票
    等件影本(參本院卷第9至19頁)為證，惟上開證據資料僅得
    據以認定，原告所承保之系爭車輛，於前開時地受有車損之
    事實；至於原告主張系爭車輛受損係被告駕車倒車不慎碰撞
    系爭車輛所致，則為被告所否認，並以前詞置辯，依前開法
    條說明，自應由原告就此項事實負舉證責任。觀諸本院依職
    權向嘉義縣警察局布袋分局調閱上開肇事資料內容可知(參
    本院卷第33至89頁)，被告於警詢時亦堅決否認有駕車碰撞
    系爭車輛之情；系爭車輛之駕駛人余俊龍自承，並未目睹系
    爭車輛遭他人駕車碰撞導致毀損之過程，僅是依其所安裝之
    行車記錄器得知，在系爭車輛停放於事故發生地點之時，被
    告所駕牌號5607-JH號汽車曾經停放在系爭車輛右邊等語在
    卷，參以被告駕駛之5607-JH號自用小客車係為銀色，而系
    爭車輛受損處遺留則為黃色刮痕等節，實難僅憑被告車輛曾
    經在事故發生地點曾經停在系爭車輛旁邊，遽認系爭車輛受
    損出於被告所為。此外，原告又未能提出提出其他證據佐實
    其主張，應認其舉證責任未盡。故原告本於侵權行為損害賠
    償之法則，起訴請求被告給付系爭車輛修復費用26,759元及
    法定遲延利息，於法無據，應予駁回。
四、訴訟費用負擔之依據：民事訴訟法第78條。
中　　華　　民　　國　　111 　年　　8 　　月　　17　　日
                          臺灣嘉義地方法院朴子簡易庭
                                  法　官　陳思睿
以上正本係照原本作成。
如對本判決上訴，須於判決送達後20日內向本庭（嘉義市文化路
308之1號）提出上訴狀（均須按他造當事人之人數附繕本）。如
委任律師提起上訴者，應一併繳納上訴審裁判費。
民事訴訟法第436條之24第2項規定：對小額程序之第一審裁判之
上訴或抗告，非以其違背法令為理由，不得為之。
中　　華　　民　　國　　111 　年　　8 　　月　　17　　日
                                  書記官  周瑞楠